---
title: Installation
sidebar: false
toc: true
lang: fr
---

## Installer `brms` et `rstan`

Pour cette formation, vous pourrez utiliser votre propre ordinateur sur lequel vous aurez [installé ou mis à jour](https://pbil.univ-lyon1.fr/CRAN/) `R` (version 4.2.1 souhaitée) et l'interface utilisateur `RStudio` : <https://www.rstudio.com/products/rstudio/>. Nous utiliserons également `Stan` via les paquets `brms` et `rstan`. Vous trouverez toutes les infos pour installer `brms` selon votre plateforme ici : <https://learnb4ss.github.io/learnB4SS/articles/install-brms.html>. **Attention**, cette étape peut être assez longue complexe selon votre plateforme (surtout sur Windows), il faudra veiller à ne pas la réaliser au dernier moment et à ce que tout fonctionne au début de la formation.

## Installer `imsb`

Le reste des paquets ainsi que les données utilisées dans les exercices, et quelques fonctions utiles, peuvent être installées ensemble sous la forme d'un paquet "compagnon" de la formation, le paquet `imsb`. Pour l'installer, vous devez d'abord installer le paquet `remotes`, puis installer `imsb` depuis Github.

```{r, eval = FALSE, echo = TRUE}
install.packages("remotes")
remotes::install_github(repo = "lnalborczyk/IMSB2022/_imsb", dependencies = TRUE)
```

Au cours de la formation, ce paquet pourra être utilisé pour lire les slides des différents cours (du cours `01` au cours `10`) en ligne via la fonction `open_slides()`.

```{r, eval = FALSE, echo = TRUE}
library(imsb)
open_slides(01)
```

Les jeux de données utilisés dans les différents exercices sont également contenus dans ce paquet. Vous pouvez les importer via la function `data()`.

```{r, eval = FALSE, echo = TRUE}
data(tartine1)
```

<!--

Nous utiliserons les paquets `R` listés ci-dessous, que vous pouvez installer en une seule commande depuis la console :

```{r eval = FALSE}
install.packages(
    c(
        "data.table", "coda", "mvtnorm", "devtools", "MASS", "ellipse",
        "rstan", "BayesFactor", "BEST", "coda", "LearnBayes", "markdown",
        "mcmc", "MCMCpack", "MuMIn", "reshape2", "rmarkdown", "brms",
        "tidyverse", "tidybayes", "bayesplot", "shinystan", "lme4",
        "patchwork", "easystats"
        ),
    dependencies = TRUE
    )
```

Nous utiliserons également un paquet non publié sur le CRAN, que vous pouvez télécharger directement depuis Github, avec la commande suivante en `R` (après avoir installé `devtools`) : `devtools::install_github("rmcelreath/rethinking")`. Si cette commande ne fonctionne pas, se référer aux instructions d'installation détaillées sur le répertoire Github du paquet : <https://github.com/rmcelreath/rethinking>.

-->

## Rappel concernant les pré-requis

Bien qu'une bonne connaissance de `R` soit un **pré-requis à l'inscription**, vous trouverez [ici](https://cran.r-project.org/doc/contrib/Torfs+Brauer-Short-R-Intro.pdf) une courte introduction aux bases du langage, qui seront nécessaires afin de bien comprendre les exemples traités lors de la formation.
